臺灣板橋地方法院交通事件裁定　　　　　　　　　　九十年度交聲字第一二號
　　原處分機關　交通部公路局臺北區監理所
　　異　議　人
　　即受處分人　甲○○
右列受處分人因違反道路交通管理處罰條例案件，對於交通部臺北區監理所九十年十
月五日北監五字第裁四○－ＡＡＵ四○八八六五號所為之裁決處分，（原舉發案號：
北市警交大字第四○八八六五號），聲明異議，本院裁定如左：
    主  文
異議駁回。
    理  由
一、本件異議意旨略以：異議人甲○○因長年在外經商，甚少回家，未能收受本件舉
    發違反道路管制事件通知單，故未能得知違規事實及其罰鍰繳納期限，原處分機
    關表示已依規定完成公示送達，逕行公告後即以法定罰鍰最高額度裁罰，自難甘
    服，為此聲明異議，請求撤銷原處分，改按最低額裁罰等語。
二、按汽車駕駛人停車時，在禁止臨時停車處所停車者，處新臺幣六百元以上一千二
    百元以下罰鍰，道路交通管理處罰條例第五十六條第項第一第一款定有明文；又
    對於違反道路交通管理處罰條例之行為，逕行舉發者，應按已查明之資料填註車
    牌號碼、車輛種類、車主姓名或名稱及地址，並於通知單上方空白處加註逕行舉
    發之文字後，由舉發機關送達被通知人；處理違反道路交通管理事件，有關文書
    送達之程序，準用刑事訴訟法送達之規定，修正前違反道路交通管理事件統一裁
    罰標準及處理細則第十一條第一項第二款、第五條及刑事訴訟法第五十九條第二
    款分別定有明文。
三、經查，本件異議人即受處分人甲○○之前夫朱湯榮於民國（下同）八十九年三月
    一日上午九時五十五分許，駕駛異議人所有車牌號碼ＧＸ─九二一一號自用小客
    車，於臺北市○○○路○段，在劃有紅線路段停車，經警逕行舉發之事實，有臺
    北市政府警察局交通警察大隊北市警交大字第ＡＡＵ四○八八六五號舉發違反道
    路交通管理事件通知單影本在卷可稽，並為異議人所不爭執，足認確有上開違規
    行為甚明。異議人雖具狀辯稱：伊長年在外經商尚少回家致未能接獲本件違規舉
    發通知單云云，惟查本件違規舉發通知單，確經舉發單位以掛號郵寄至異議人之
    車籍地址亦即戶籍地址臺北縣板橋市○○街二九巷一弄二七號三樓，因掛號郵寄
    不能送達後遭退回，原舉發單位遂依上揭施行細則第五條及刑事訴訟法第五十九
    條、第六十條規定於八十九年五月四日刊登於臺北市政府公報八十九年夏字第四
    十期依法公示送達，自公示送達生效後逾十五日，異議人仍未到案繳結之事實，
    有本件違規舉發通知單不能送達退回郵件信封、臺北市政府公報八十九年夏字第
    四十期等影本各一紙在卷可資佐證屬實，是本件違規舉發通知單既有掛號郵寄而
    不能達到之情形，核諸舉發機關上開公示送達程序，於法即無不合，依法已屬合
    法送達於異議人，異議人於異議狀內已自承長年在外經商未實際住居戶籍地，嗣
    於本院九十年十一月二十一日訊問時亦陳稱當時伊住在雲林縣虎尾鎮，戶籍地是
    空屋沒人居住等語，綜上足認是本件違規舉發通知單確有掛號郵寄而不能達到之
    情事，觀諸異議人因遷移新址，未依道路交通安全規則第二十三條第一項規定向
    公路監理機關辦理變更車籍地址變更登記，亦未依戶籍法相關規定辦理戶籍變更
    登記，致無從收受送達，顯係可歸咎於己，自難藉以諉諸處分機關之裁罰不當，
    故其上開所辯，顯不足採。從而，原處分機關據以援引上開規定，裁處罰鍰新臺
    幣一千二百元，並無不當。本件異議為無理由，應予駁回。
據上論斷，應依道路交通案件處理辦法第十九條，裁定如主文。
中      華      民      國    九十一    年      一      月     十四     日
                              臺灣板橋地方法院交通法庭
                                      法  官  梁宏哲
右正本證明與原本無異
如不服本裁定應於送達後五日內向本院提出抗告狀
                                      書記官  周百川
中      華      民      國    九十一    年      一      月     十四    日
